最高法院刑事裁定　　　　　　　　　　 111年度台抗字第94號
抗　告　人　杜象宇




上列抗告人因違反槍砲彈藥刀械管制條例案件，不服臺灣高等法
院中華民國110年11月29日駁回聲請再審之裁定（110年度聲再字
第339號），提起抗告，本院裁定如下：
    主  文
抗告駁回。
    理  由
一、本件原裁定以抗告人杜象宇因違反槍砲彈藥刀械管制條例案
    件，對原審107 年度上訴字第3772號確定判決（下稱原確定
    判決），依刑事訴訟法第420 條第1項第6款規定聲請再審；
    惟其聲請，或違背程序規定而與法不合，或與因刑事訴訟法
    第420條第1項各款規定之要件不符而無理由，應予駁回。
二、原裁定就本件聲請意旨執扣案槍枝槍管之材質，中央警察大
    學孟憲輝研判含鋼鐵成分，另鑑定證人陳全儀則證稱為鋅鋁
    合金，就材質上有不同判斷，原確定判決未說明查證，此部
    分採證與法有違為由，聲請再審一節，係以抗告人前曾以此
    同一原因事實向原審法院聲請再審，經該院審理後，認此部
    分再審聲請為無理由，以109年度聲再字第388號裁定駁回其
    聲請，因認本件再審聲請此部分違背刑事訴訟法第434條第1
    項、第3項，不合法律上程式，予以駁回，並經本院以109年
    度台抗字第1968號裁定駁回其抗告等語，業於理由內為必要
    之說明。抗告意旨置原裁定上開說明於不顧，猶執上開同一
    原因事實，徒憑己意，重為事實之爭執，指摘原裁定違法，
    殊無足取。
三、按再審制度，目的在調和維護法安定性與發現真實正確裁判
    實踐具體正義間的衝突，本質上，係就確定判決一事不再理
    之法律效力予以顛覆之非常救濟制度，故得執以開啟再審程
    序之新事實、新證據，自應做與規範本旨相符之合目的性限
    制。鑑此，依刑事訴訟法第420 條第1項第6款聲請再審，須
    提出未經原確定判決法院調查審酌，且執以與原確定判決已
    調查審酌之舊證據綜合判斷，從形式上觀察，即可能動搖原
    確定判決事實認定之新事實、新證據。至於原確定判決所為
    ，影響事實認定之證據詮釋與取捨本身有無違誤、理由之論
    述有無矛盾、法律論述是否正確，均屬判決是否違背法令之
    問題，核與得聲請再審之法定事由不符。本件聲請意旨主張
    原確定判決案件中所扣案之本件槍枝槍管，於民國105 年間
    購入時即已貫通，106年3月間購入本件扣案電鑽架組之時間
    在後，是該電鑽架組非製造本件槍枝犯罪之工具，且該扣案
    電鑽鑽頭上僅有水泥殘痕而無鑽鑿金屬之痕跡，與扣案槍枝
    材質不符；抗告人警詢時改造槍枝之自白，係誤信警員誘導
    所為，有多處疑點，與事實不符；原確定判決案件之偵審程
    序，均未對本件槍枝阻鐵除去之方式與何人所為等事項加以
    調查，遽認該槍之改造係抗告人獨力完成，有證據調查欠備
    之嫌；原確定判決僅摘錄內政部警政署刑事警察局鑑定證人
    陳全儀證詞，未就如何補強鑑定書中殺傷力疑問之部分有所
    論述，亦未就鑑定書中有所矛盾之部分予以闡釋，即認定本
    件槍枝具殺傷力，有違論理法則各節，原裁定以部分聲請意
    旨，均無非係對原確定判決採證認事職權之行使而為指摘，
    或對法院依職權取捨證據持相異評價，與上開規定所指「發
    現新事實或新證據」之要件不合，因認抗告人執為對原確定
    判決聲請再審之理由，為無理由，並無不合。抗告意旨未具
    體指摘原裁定此部分論述有何違法、不當，猶執與上開意旨
    之陳詞，指摘原確定判決違法云云，並據而請求撤銷原裁定
    ，顯無理由。
四、綜上，本件抗告部分顯無理由，部分不合法律上之程式，均
    應予駁回。爰不贅行通知其到庭陳述意見之程序，逕予裁定
    。
據上論結，應依刑事訴訟法第411條前段、第412條，裁定如主文
。
中    華    民    國   111    年    1     月    27    日
                  刑事第七庭審判長法  官  李  錦  樑  
                                  法  官  林  孟  宜  
                                  法  官  吳  淑  惠  
                                  法  官  錢  建  榮  
                                  法  官  蔡  彩  貞  
本件正本證明與原本無異
                                  書記官
中    華    民    國   111    年    2     月    10    日